
# UNIVERSAL

	# Tense

		prs		:: inflectional prs
		pst		:: inflectional pst 
		cond	:: inflectional cond
		pot		:: inflectional pot

	# Interpretable phi-features
	
		sg 				:: inflectional iPHI:NUM:SG
		pl 				:: inflectional iPHI:NUM:PL
		1p 				:: inflectional iPHI:PER:1
		2p 				:: inflectional iPHI:PER:2
		3p 				:: inflectional iPHI:PER:3
		3sg				:: inflectional iPHI:PER:3 iPHI:NUM:SG iPHI:DET:DEF
		def 			:: inflectional iPHI:DET:DEF
		indef 			:: inflectional iPHI:DET:INDEF
		hum 			:: inflectional iPHI:HUM:HUM
		nonhum 			:: inflectional iPHI:HUM:NONHUM
		m				:: inflectional iPHI:GEN:M
		f				:: inflectional iPHI:GEN:F
		proper_name		:: inflectional iPHI:PRON:NONPRON	R:NEW
		r_expression	:: inflectional iPHI:PRON:NONPRON	R:NEW
		pron			:: inflectional iPHI:PRON:PRON		R:NEW:REF
		reflexive		:: inflectional iPHI:PRON:PRON		R:OLD:REF
		sg_ 			:: inflectional ΦPF EF PHI:NUM:SG
		pl_ 			:: inflectional ΦPF EF PHI:NUM:PL
		1p_ 			:: inflectional ΦPF EF PHI:PER:1 PER
		2p_ 			:: inflectional ΦPF EF PHI:PER:2 PER
		3p_ 			:: inflectional ΦPF EF PHI:PER:3 PER
		def_ 			:: inflectional ΦPF EF PHI:DET:DEF
		indef_ 			:: inflectional ΦPF EF PHI:DET:INDEF
		0				:: inflectional ΦPF
		hum_ 			:: inflectional ΦPF PHI:HUM:HUM
		nonhum_ 		:: inflectional ΦPF PHI:HUM:NONHUM
		m_				:: inflectional ΦPF PHI:GEN:M
		f_				:: inflectional ΦPF PHI:GEN:F

	# Generic deficient structural cases
	
		nom   	:: inflectional NOM TAIL:Fin,!COMP:*,EF nonfloat nonadjoinable
		[NOM]	:: inflectional NOM -ASP -TAM -Fin
		gen		:: inflectional GEN
		acc		:: inflectional ACC TAIL:v
		acc_it	:: inflectional ACC TAIL:v adjoinable float
		dat		:: inflectional DAT TAIL:T LANG:IT
		acc_it	:: inflectional TAIL:v LANG:IT

	# Aspect markers
	
		asp		:: inflectional ASP:BOUNDED

	# Universal operator feature inventory
		
		wh     	:: inflectional OP:WH **OP **FORCE:WH **OP:WH
		rel   	:: inflectional OP:REL **OP **OP:REL **-FORCE
		[foc]	:: prosodic 'FOC -insitu **OP **OP:FOC
		'FOC	:: prosodic 'FOC

# FINNISH

	# Finite agreement
	
		n		::	inflectional ΦPF weak_pro PHI:NUM:SG,PER:1 PER PHI:DET:DEF LANG:FI
		t		::	inflectional ΦPF weak_pro PHI:NUM:SG,PER:2 PER PHI:DET:DEF LANG:FI
		[V]		::	inflectional ΦPF weak_pro nonreferential_pro PHI:NUM:SG,PER:3 PER LANG:FI
		mme		::	inflectional ΦPF -Inf weak_pro PHI:NUM:PL,PER:1 PER PHI:DET:DEF LANG:FI
		tte		::	inflectional ΦPF weak_pro PHI:NUM:PL,PER:2 PER PHI:DET:DEF LANG:FI
		vAt		::	inflectional ΦPF weak_pro PHI:NUM:PL,PER:3 PER LANG:FI
		Vn		::  inflectional ΦPF weak_pro PHI:NUM:PL,PER:1 HUM:HUM PHI:DET:DEF PER IMPSS LANG:FI

	# Infinitival agreement (Px)
	
		ni		::	inflectional ΦPF PHI:PRON:PRON PHI:NUM:SG,PER:1 PER PHI:DET:DEF PHI:HUM:HUM LANG:FI
		si		::	inflectional ΦPF PHI:PRON:PRON PHI:NUM:SG,PER:2 PER PHI:DET:DEF PHI:HUM:HUM LANG:FI
		nsA		:: 	inflectional ΦPF PHI:PRON:PRON PHI:PER:3 PER PHI:HUM:HUM LANG:FI
		An		:: 	inflectional ΦPF PHI:PRON:PRON PHI:PER:3 PER PHI:HUM:HUM LANG:FI
		en		:: 	inflectional ΦPF PHI:PRON:PRON PHI:PER:3 PER PHI:HUM:HUM LANG:FI
		mme		::	inflectional ΦPF -Fin PHI:PRON:PRON PHI:NUM:PL,PER:1 PER PHI:HUM:HUM PHI:DET:DEF LANG:FI
		nne		::	inflectional ΦPF PHI:PRON:PRON PHI:NUM:PL,PER:2 PER PHI:HUM:HUM PHI:DET:DEF  LANG:FI

	# Case suffixes
	
		# A. Structural
		
			[nom]		:: inflectional NOM TAIL:Fin,Φ,EF* adjoinable LANG:FI
			[gen]		:: inflectional GEN TAIL:Inf,Φ,EF* adjoinable LANG:FI
			[par]   	:: inflectional PAR TAIL:-ΦPF,Φ adjoinable LANG:FI
			[acc(n)]	:: inflectional ACC ACC(n) TAIL:Φ,ASP:BOUNDED TAIL:ΦPF TAIL:*POL:NEG adjoinable LANG:FI
			[acc(t)]	:: inflectional ACC ACC(t) TAIL:Φ,ASP:BOUNDED TAIL:*POL:NEG adjoinable LANG:FI
			[acc(0)]	:: inflectional ACC ACC(0) TAIL:Φ,ASP:BOUNDED TAIL:*POL:NEG TAIL:*PHI adjoinable LANG:FI
			[acc]		:: inflectional ACC TAIL:EF*,ASP:BOUNDED TAIL:*POL:NEG adjoinable LANG:FI
			[ACC(0)]	:: inflectional ACC ACC(0) TAIL:V adjoinable LANG:FI
			[ACC(n)]	:: inflectional ACC ACC(n) TAIL:V adjoinable LANG:FI
			[ACC]		:: inflectional ACC TAIL:V adjoinable LANG:FI
			
		# B. Semantic cases
		
			[-ess]     	:: inflectional PF:na LF:as TAIL:V LANG:FI #essiivi
			[-trs]		:: inflectional PF:ksi LF:to TAIL:V LANG:FI #translatiivi
			[-ine]		:: inflectional PF:ssa LF:in TAIL:V LANG:FI #inessiivi
			[-ela]		:: inflectional PF:sta LF:from TAIL:V LANG:FI #elatiivi
			[-ill]		:: inflectional PF:an LF:into TAIL:V LANG:FI #illatiivi
			[-ade]		:: inflectional PF:lla LF:at TAIL:V LANG:FI #adessiivi
			[-abl]		:: inflectional PF:lta LF:from TAIL:V LANG:FI #ablatiivi
			[-all]		:: inflectional PF:lle LF:to TAIL:V LANG:FI #allatiivi
			[-abe]		:: inflectional PF:tta LF:without TAIL:V LANG:FI #abessiivi
			[-kom]		:: inflectional PF:ine LF:together TAIL:V LANG:FI #komitatiivi
			[-ins]		:: inflectional PF:n LF:with TAIL:V LANG:FI #instruktiivi

	# Aspect markers
	
		asp				:: inflectional ASP:BOUNDED

	# Tense and mood
	
		isi				:: inflectional cond
		ne				:: inflectional pot

# ENGLISH

	# Agreement
	
		[-s]	::	inflectional ΦPF PHI:NUM:SG,PER:3 LANG:EN PER
		[-0]	::  inflectional ΦPF PHI:NUM:SG,PER:1 PHI:NUM:SG,PER:2 PHI:NUM:PL,PER:1 PHI:NUM:PL,PER:2 PHI:NUM:PL,PER:3 PER LANG:EN

# ITALIAN

	# Finite agreement
	
		[-o]			::	inflectional ΦPF EF strong_pro PER PHI:NUM:SG PHI:PER:1 PHI:DET:DEF PHI:HUM:HUM LANG:IT
		[-i]			::	inflectional ΦPF EF strong_pro PER PHI:NUM:SG PHI:PER:2 PHI:DET:DEF PHI:HUM:HUM LANG:IT
		[-a]			::	inflectional ΦPF EF strong_pro PER PHI:NUM:SG PHI:PER:3 PHI:DET:DEF LANG:IT
		[-e]			::	inflectional ΦPF EF strong_pro PER PHI:NUM:SG PHI:PER:3 PHI:DET:DEF LANG:IT
		[-iamo]			::	inflectional ΦPF EF strong_pro PER PHI:NUM:PL PHI:PER:1 PHI:DET:DEF PHI:HUM:HUM LANG:IT
		[-te]			::	inflectional ΦPF EF strong_pro PER PHI:NUM:PL PHI:PER:2 PHI:DET:DEF PHI:HUM:HUM LANG:IT
		[-no]			::	inflectional ΦPF EF strong_pro PER PHI:NUM:PL PHI:PER:3 PHI:DET:DEF LANG:IT

# HUNGARIAN

	#Inflection
	
		#Infinitival agreement
		
			[+em]		:: inflectional ΦPF pro PHI:NUM:SG PHI:PER:1 PHI:DET:DEF PHI:HUM:HUM LANG:HU
			[+ünk]		:: inflectional ΦPF pro PHI:NUM:PL PHI:PER:1 PHI:DET:DEF PHI:HUM:HUM LANG:HU

			D_HU		:: PF:D LF:the D EF

	#Case forms
	
		[+nom]			:: inflectional NOM TAIL:ARG,T/fin adjoinable LANG:HU
		[+acc]			:: inflectional ACC TAIL:v adjoinable LANG:HU
		[+dat]			:: inflectional DAT TAIL:ARG,Inf adjoinable nonfloat LANG:HU

#ESTONIAN

	#Inflection
	
		[/gen]			:: inflectional GEN TAIL:P

